# 请教陈版主，国企改制以 1 元名义价格剥离不良资产和债权债务给母公司是否可以？

提问人：xiaoyue01 时间：2021-12-14 10:44:11
请教陈版主，国企改制（100%持股）以 1 元名义价格剥离不良资产和债权债务给母公司并履行审批程序是否可以，剥离资产 1 元和账面价值的差额冲减资本公积、盈余公积和未分配利润，母公司应该如何做账， 1 元价格入营业外收支是否可以？

回答人：chenyiwei
如果该剥离事项作为改制方案的一部分获得了批准，则是可以照此执行的。与子公司冲减权益相对应，母公司取得资产和负债时，按其在子公司的原账面价值入账，对应冲减对该子公司的长期股权投资成本。